# 请教过渡期损益的审计程序

提问人：食髓知味 时间：2023-02-21 14:31:36
请教陈版主，过渡期损益审计项目执行的程序和一般审计程序相比，有什么可以简化的地方吗？最终对利润表发表意见，那么对于一些资产负债表的函证、盘点程序是否可以简化一点呢？

回答人：chenyiwei
由于只对利润表发表审计意见，可以看作是整套财务报表中的一个组成部分，故可以参照《中国注册会计师审计准则第 1603 号——审计单一财务报表和财务报表特定要素的特殊考虑》及其应用指南中的提示予以考虑。
由于报表项目之间存在勾稽关系，因此虽然只是对过渡期内的利润表发表意见，但仍需对期初期末的资产、负债实施必要的核实程序，当然与需对资产负债表发表审计意见时的程序相比，此时的程序可以有一些简化，但对于高风险项目仍需予以重点关注。